Inventaris van het archief van de Rechtbank van Koophandel te Dordrecht, 1811-1838
Nationaal Archief, Den Haag
Rechtbank van Koophandel te Dordrecht
Rechtbank van Koophandel Dordrecht
1811-1838
35456
15.20 meter; 200 inventarisnummers.
Normale geschreven, getypte en gedrukte documenten, geen bijzondere handschriften.
Nationaal Archief, Den Haag
Het archief van de Rechtbank van Koophandel te Dordrecht bevat onder meer notulen, processen-verbaal van openbare zittingen, ingekomen rekesten, rollen, arbitrale uitspraken, procesdossiers inzake faillissementen, rapporten van kapiteins, afdrukken van zegelstempels en een naamlijst van de leden van de rechtbank over de periode 1811-1838.
Archiefvorming
Geschiedenis van de archiefvormer
Kort na de inlijving van ons land bij Frankrijk werd de rechterlijke indeeling geregeld nl. bij Keizerlijk Decreet d.d. 18 October 1810.
Bij art. 94 van het Keizerlijk Decreet d.d. 18 October 1810 werd bepaald, dat in het departement van de Monden van de Maas in de steden 's-Gravenhage, Rotterdam en Dordrecht rechtbanken van koophandel zouden worden opgericht. Die van 's-Gravenhage werd bij Koninklijk Besluit d.d. 15 April 1831 opgeheven; die van Rotterdam en Dordrecht bleven bestaan tot het jaar 1838.
Van de vonnissen berustte het appèl bij het Keizerlijk Gerechtshof te 's-Gravenhage, ingevolge art. 103 van het Keizerlijk Decreet d.d. 18 October 1810 en sinds het jaar 1813 bij het Hoog Gerechtshof te 's-Gravenhage, ingevolge het Besluit van den Souvereinen Vorst d.d. 11 December 1813, waarbij tevens de cassatie in civiele zaken werd afgeschaft.
Geschiedenis van het archiefbeheer
Het archief der rechtbank van koophandel werd, ingevolge K.B. van 15 Augustus 1824 no. 103, geplaatst onder de custodie van de griffie van de rechtbank van eerste aanleg, als bij dat besluit belast met de waarneming van de griffie van de rechtbank van koophandel.
De verwerving van het archief
3.03
Aanwijzingen voor de gebruiker
Openbaarheidsbeperkingen
Volledig openbaar.
Materiële beperkingen
Aanvraaginstructie
Openbare archiefstukken kunnen online worden aangevraagd en gereserveerd. U kunt dit ook via de terminals in de studiezaal van het Nationaal Archief doen. Om te kunnen reserveren dient u de volgende stappen te volgen:
U maakt een profiel aan op www.gahetna.nl, en logt vervolgens in
Via de archiefinventaris (alleen de beschrijvingen met rode nummers) selecteert u het gewenste archiefstuk door op de knop 'Reserveren' te klikken
In het volgende scherm geeft u aan op welke dag u het archiefstuk wilt inzien
Indien u zich bevindt in de studiezaal en een tafelnummer heeft ontvangen kunt u dit nummer vermelden. Als u geen tafelnummer heeft kunt u tafelnummer 777 laten staan
Vervolgens bevestigt u uw reservering door deze te versturen.
Verwant materiaal
Beschikbaarheid van kopieën
Beschrijving van de series en archiefbestanddelen
- Contentieuse rechtspraak., I.
  - "Feuilles d'Audiencë. Notulbladen., 1811-1838; 1-28; 22 bundels
    - 1811 Mei 22-1811 December 30 (1-26.) Met inventaris., 1
    - 1812 Januari 6-1812 Juni 22 (1-25.) Met inventaris van 1-23., 2
      Deze Feuilles d'Audience zijn opgesteld door het "Tribunal de première instance, faisant les fonctions du Tribunal de commerce".
    - 1812 Juli 14-1813 November 16 (1-68.), 3
      Van nr. 3-26 zonder inventaris.
    - 1813 November 30-1814 December 27, 4
    - 1815 Januari 3-1815 December 19 (1-42.), 5
    - 1816 Januari 2-1816 December 24 (1-47.), 6
    - 1817 Januari 7-1817 December 30 (1-50.), 7
    - 1818 Januari 6-1818 December 29 (1-51.), 8
      Hierbij gebonden 3-19 januari 1819 (1-3)
    - 1819 Januari 26-1819 December 28 (4-43.), 9
    - 1820 Januari 11-1820 December 29 (2-16.), 10
      nr. 1 ontbreekt.
    - 1821 Januari 9-1821 December 18 (1-51.), 11
    - 1822 Januari 8-1822 December 24 (1-45.), 12
    - 1823 Januari 7-1823 December 23 (1-49.), 13
    - 1824 Januari 6-1824 December 21 (1-50.), 14
    - 1825 Januari 4-1825 December 27 (1-48.), 15
    - 1826 Januari 3-1826 December 19 (1-49.), 16
    - 1827 Januari 16-1827 December 11 (1-43.), 17
    - 1828 Januari 8-1828 December 30 (1-47.), 18
    - 1829 Januari 6-1829 December 29 (1-47.), 19
    - 1830 Januari 5-1830 December 29 (1-51.), 20
    - 1831 Januari 11-1831 December 20 (1-52.), 21
    - 1832 Januari 3-1832 December 18 (1-50.), 22
    - 1833 Januari 8-1833 December 24 (1-45.), 23
    - 1834 Januari 14-1834 December 23 (1-14.), 24
    - 1835 Januari 6-1835 December 29 (1-43.), 25
    - 1836 Maart 8-1836 December 27 (1-39.), 26
    - 1837 Januari 3-1837 December 19 (1-39.), 27
    - 1838 Januari 2-1838 September 29 (1-30.), 28
  - "Délibérations." Processen-verbaal van openbare zittingen en raadkamer, 1812 Juni 30-1838 September 29; 29; 1 deel folio
  - 3 bijlage., 29A
  - Index der processen-verbaal over onderscheidene zaken., 1824; 30; 1 stuk
  - Qualiteiten., 1829 Juli 20-1838; 31; 1 pak
  - Register ter aanteekening der requesten, bij de rechtbank van koophandel ingediend., 1824 September 1-1838 September 27; 32; 1 deel folio
  - Verschillende requesten., 1812; 33; 1 bundel
  - Requesten, dagvaardingen en memories over schuldvordering., 1812-1838; 34; 1 pak
  - Requesten aan de rechtbank van koophandel., 1824-1838; 35; 1 pak
    Genummerd 1-137.
  - "Régistre d'inscription des causes au róle.", 1812-1838; 36-37; 2 deelen folio
    - 1812 Juli 14-1821 December 18, 36
    - 1822 Januari 8-1838 September 28, 37
  - Rollen der rechtbank van koophandel., 1824-1838; 38-44; 6 deelen folio
    - 1824 Januari 6-1824 December 19, 38
    - Ontbreekt., 39
    - 1827 Januari 16-1830 Februari 23, 40
    - 1831 Maart 12-1832 Maart 27, 41
    - 1832 April 3-1834 Mei 13, 42
    - 1834 Mei 13-1836 September 5, 43
    - 1836 September 13-1838 September 29, 44
  - Request om benoeming van een deskundige tot regeling der averij aan een schip; met bijbehoorende bescheiden., 1824 April 3; 45; 1 omslag
  - Processen-verbaal der eedsafleggingen van deskundigen, 1821 October 13. 1824-1838; 46; 1 pak
  - Gedeponeerde rapporten van deskundigen., 1812-1823; 47; 1 pak
    Hierbij eene rekening van averij-grosse. 1824.
  - Kwitantiën wegens expertise., 1830-1838; 48; 1 omslag
  - Arbitrale uitspraken., 1819-1824; 49; 1 omslag
  - Register der transcriptiën van arbitrale uitspraken., 1823 November 17; 50; 1 stuk
    Niet verder voortgezet.
  - Dispositiën., 1812-1813; 51; 1 omslag
  - Processtukken in verschillende zaken., 1812-1836; 52; 1 pak
  - Processen-verbaal inzake faillissementen., 1811-1816, 1818, 1819; 53-61; 8 bundels
    De overige jaren ontbreken.
    - 1811, 53
    - 1812, 54
    - 1813, 55
    - 1814, 56
    - 1815, 57
    - 1816, 58
    - 1818, 60
    - 1819, 61
  - Vonnissen "en matière commercialë., 1811-1812; 62-63; 2 pakken
    - 1811 Mei 22-1811 December 30 (1-25.), 62
      Deze vonnissen zijn opgesteld door het "Tribunal de première instance, faisant les fonctions du Tribunal de commerce".
    - 1812 Januari 6-1812 Januari 20 (8-12. 19-22. 32-34.), 63
      Met inventaris.
  - Vonnissen van het Tribunaal der le instantie, als vervangende de rechtbank van koophande1., 1811 Juli 29-1811 December 16. (1-29.); 64
    Met alphabetisch register.
  - Conceptvonnissen inzake faillissementen., 65; 1 omslag
  - Dossiers van faillissementen en insolventies., 1811-1837; 66-121; 56 dossiers
    - Christiaan Fishauser, te West-Barendrecht. 1811, 66
    - Willem van Overklift. 1811, 67
    - Koen Jansz. van Stryen. 1811, 68
    - Thomas van Eelde. 1811, 69
    - Firma Stevenink en Van Tienen. 1811, 70
    - Hulbert van der Sande 1811, 71
    - Albert Johan van Rysoort en Aletta van den Goorberg 1811, 72
    - H. J. van Rysoort van Meurs. 1811-1812, 73
    - Coenraad Schmidt. 1811-1812, 74
    - Anthony Brund. 1811-1813, 75
    - Ary Kleyn, te West-IJselmonde. 1811-1813, 76
    - J. de Klerk. 1812, 77
    - Jasper Westdijk. 1812, 78
    - Mozes Levie van Bergen. 1812-1813, 79
    - Nienkemper. 1812-1814, 80
    - Willem de Jong. 1812, 81
    - A. de Jong., 82
    - Raphael Abraham Hartog Zanger. 1813, 83
    - Aart Olivier en Co. en Gilles Olivier en Zonen. 1813, 84
    - Marinus Kuipers. 1813, 85
    - Johannes Karsdorp. 1813, 86
    - Engel Bonte. 1813, 87
    - J. W. Spruyt. 1813, 88
    - Nicolaas van Bunningen. 1815, 89
    - Jacob Staats Vos van Ryswyk. 1816-1817, 90
    - M. van Kooten. 1816, 91
    - Jacob Mastman Nolst. 1817, 92
    - Sya Jacoba Holtrop. 1818, 93
    - Cornelis van Gybeland. 1818, 94
    - Mozes Philip van Goch. 1818, 95
    - Jacob Schenk, te 's-Gravendeel. 1820, 96
    - G. Vervelde. 1821, 97
    - Steven Hendrik Kolkmeyer. 1821-1822, 98
    - P. le Roy, te Sluïs. 1822, 99
    - Willem Hanssen. 1823, 100
    - Pieter Adrianus de Haas. 1823, 101
    - Cornelis van Aken, te Strijen1823, 102
    - Hendrik van Peurse. 1824, 103
    - J.C. Heck de Bruin. 1824-1825, 104
    - Willem van Rietchoten. 1825, 105
    - Marinus Schut. 1826, 106
    - Fyt van der Burg. 1828, 107
    - Teuntje Knieriem. 1829, 108
    - Een broodbakker. 1830, 109
    - Anthonis van Eysbergen. 1831, 110
    - Abraham Verhoef. 1831, 111
    - Dammis Karsseboom. 1832, 112
    - Roelof van de Rest. 1832, 113
    - Jacob Poel. 1832-1833, 114
    - Wed. J.J. Muller. 1833-1834, 115
    - P.A. Molenbroek, te Oud-Beierland. 1834, 116
    - Huibert Vermaat. 1834, 117
    - Willem Bliek. 1834, 118
    - H.J. Leyssen, te Nieuw-Beierland. 1835, 119
    - N. de Witt en Catharina de Visser. 1836, 120
    - Wenceslaus Aloisius Kubatz. 1837, 121
- Voluntaire rechtspraak., II.
  - Reederij-cedullen., 1813-1838; 122-123; 2 bundels
    - 1813 Mei 6-1819 April 19 (1-59.), 122
    - 1819 Mei 6-1838 September 25 (1-85.), 123
  - Register ter inschrijving van contracten op bodemerij (art. 312 Wetboek van Koophandel)., 1816-1830; 124; 1 deel folio
  - Rapporten van kapiteins (sedert 1824 Kleine rapporten). In bundels, tot 1834 in quarto, daarna in folio. Tot 1824 ongenummerd, daarna genummerd. De jaren 1832-1833 ontbreken., 1814-1831 en 1834-1838; 125-149
    - 1814, 125
    - 1815, 126
    - 1816, 127
    - 1817, 128
    - 1818, 129
    - 1819, 130
    - 1820, 131
    - 1821, 132
    - 1822, 133
    - 1823, 134
    - 1824 (1-34.), 135
    - 1825 (1-106.), 136
    - 1826 (1-191.), 137
    - 1827 (1-209.), 138
    - 1828 (1-227.), 139
    - 1829 (1-198.), 140
    - 1830 (1-223.), 141
    - 1831 (1-210.), 142
    - 1832 (1-261.), 143
    - 1833 (1-268.), 144
    - 1834 (1-206.), 145
    - 1835 (1-205.), 146
    - 1836 (1-241.), 147
    - 1837 (1-250.), 148
    - 1838 (1-234.), 149
  - Processen-verbaal der verklaringen van kapitiens over hunnereis. In Bundels folio.Compleet. Van 1824-1830 genummerd., 1813-1838; 150-174
    - 1813-1814, 150
    - 1815, 151
    - 1816, 152
    - 1817, 153
    - 1818, 154
    - 1819, 155
    - 1820, 156
    - 1821, 157
    - 1822, 158
    - 1823, 159
    - 1824 (1-10.), 160
    - 1825 (1-22.), 161
    - 1826 (1-20.), 162
    - 1827 (1-14.), 163
    - 1828 (1-10.), 164
    - 1829 (1-18.), 165
    - 1830 (1-24.), 166
    - 1831, 167
    - 1832, 168
    - 1833, 169
    - 1834, 170
    - 1835, 171
    - 1836, 172
    - 1837, 173
    - 1838, 174
  - Zeeprotesten., 1824 (1-3), 1827 (4-5), 1829; 175; 1 omslag
- Huishoudelijke zaken., III.
  - Répertoires ter griffie van de rechtbank van koophandel. Compleet., 1812-1838; 176-178; 3 deelen folio
    - 1812 Juli 7-1817 Januari 7, 176
    - 1817 Januari 11-1821 Juli 4, 177
    - 1821 Juli 10-1838 September 29, 178
  - Registers der acten van depot, huwelijksvoorwaarden, compagnieschap, regeling van averijgrosse enz. Compleet., 1812-1838; 179-182; 4 deelen folio
    - 1812 Juli 22-1826 April 15, 179
    - 1826 April 24-1832 Augustus 1, 180
    - 1832 Augustus. 27-1834 November 27, 181
    - 1834 December 3-1838 September 4, 182
  - Acten van depot. 1829, 1834, 1835. 1838. Niet compleet, 1824, 1826; 183
  - Registers der acten van depot van acten van compagnieschap. Compleet., 1813-1838; 184-185; 2 deelen folio
    - 1813 Maart 20-1826 Maart 24, 184
    - 1820 Mei 27-1838 Juli 6, 185
  - Index der processen-verbaal van verkoopingen., 1824; 186; 1 stuk
  - Zeelijsten (lijsten van binnengekomen schepen)., 1836-1838; 187; 3 stuks
  - Brieven, aanschrijvingen enz. Met index., 1811-1837; 188; 1 pak
  - Brieven aan en copiebrieven van de rechtbank van koophandel., 1824-1830; 189; 1 bundel
  - Verklaring van den controleur der Droits-réunis van in depotgeving van verschillende objecten., 1811 December 7; 190; 1 stuk
  - Verschillende blanco gezegelde papieren, 191; 1 omslag
  - Afdrukken van zegelstempels, ingevolge Koninklijk besluit van 1830 Januari 13., 192; 101 stuks
  - Namen van de leden der rechtbank van koophandel., 1812-1838; 193; 1 stuk
  - Missives van den procureur-generaal bij het Hooggerechtshof aan de rechtbank van koophandel te Dordrecht, over benoeming van leden enz., 1824-1838; 194; 1 pak
  - Missives van den Minister van Justitie om opgave der namen en voornamen der leden van de rechtbank van koophandel., 1825-1837; 195; 1 pak
  - Journaal van ontvangen gelden., 1819 Juni-1830 November; 196; 1 deel
  - "Régistre des droits de greffë. Compleet., 1812-1838; 197-198; 2 deelen
    - 1812 Juli 28-1824 December 22, 197
    - 1825 Januari 1-1838 September 29, 198
  - Request om ontslag als deurwaarder bij de rechtbank van koophandel., 1812; 199; 1 stuk
  - Sollicitatiebrief om aangesteld te worden als deurwaarder., 1812; 200; 1 stuk